# 已经计提减值准备的可供出售金融资产处置问题

提问人：cocal7705 时间：2014-06-08 19:17:11
@chenyiwei 陈版主，请教一下，已经计提减值准备的可供出售金融资产，在处置的时候，不管是债权性的还是股权性的，是否将减值准备一并结转，确认投资收益，还是按照减值准备的范围重建资产减值损失呢？

回答人：chenyiwei
可供出售金融资产在处置时，应将与被处置部分对应的减值准备一并转出，计入处置当期的投资收益。

提问人：cocal7705 时间：2014-06-09 14:43:08
如果涉及债务重组，比如A公司取得B公司发行的债券，确认为可供出售金融资产，由于B公司经营不善，导致A公司对该项可供出售金融资产计提了减值准备，再持续一段时间后，A公司作出让步，同意以低于成本的但高于账面价值的价格收回本金，这部分收益里边包含一部分减值的冲回，这种情况是冲回减值准备吗？

回答人：chenyiwei
这种情况也涉及到金融资产的终止确认，所以应同步转销减值准备。减值准备的转销金额应冲减收回当期的投资收益。